【裁判字號】    89,上訴,177
【裁判日期】    890929
【裁判案由】    妨害自由等
【裁判全文】
臺灣高等法院花蓮分院刑事判決            八十九年度上訴字第一七七號
    上  訴  人  臺灣花蓮地方法院檢察署檢察官
    被      告  庚○○
    被      告  丁○○
    共      同
    選任辯護人  乙○○
    被      告  丙○○
    選任辯護人  葉源龍
    被      告  己○○
右列上訴人因被告妨害自由等案件，不服臺灣花蓮地方法院八十八年度訴字第一四七
號中華民國八十九年六月十三日第一審判決（起訴案號：臺灣花蓮地方法院檢察署八
十八年度偵字第五八四號）提起上訴，本院判決如左︰
    主  文
上訴駁回。
    理  由
一本案經本院審理結果，認第一審判決被告庚○○、丁○○、丙○○、己○○無罪，
  核無不當，應予維持，並引用第一審判決書（如附件）記載之理由及證據（含公訴
  意旨）。
二上訴意旨略以：原判決有不適用法則及適用不當之違背法令情形云云。
三惟查原審綜合全盤證據資料，就被告庚○○被訴涉犯意圖營利供給賭博場所及聚眾
  賭博部分，就被告庚○○等四人被訴於賭博後強行留下戊○○商談償還賭債被迫簽
  發本票，涉犯妨害自由，，並恐嚇戊○○「十天內不拿來，到時候你怎麼死都不知
  道」部分，就被告庚○○被訴唆使被告丙○○強押戊○○至甲○○○住處，涉犯教
  唆妨害自由，並向甲○○○恐嚇致甲○○○簽發四張支票交丙○○部分，就被告庚○○被訴在其住處對甲○○○恐嚇「妳先回去，我們會拿農藥叫妳弟弟喝下」部分
  ，及就被告庚○○被訴前往戊○○住處砸毀招牌，並電話恐嚇呂秋蘭部分，均認在
  客觀上未能達於通常一般之人均有所懷疑，而得確信犯罪之程度，已分別於判決中
  詳為說明得心證之理由，經核並無違背經驗法則與論理法則，原審因為被告等無罪
  之判決，並無不合。
四本院再查：關於被告庚○○被訴教唆被告丙○○強押戊○○至其姐甲○○○住處涉
  犯刑法第三百零二條第一項之妨害自由罪嫌部分。據被害人戊○○先於警訊時稱，
  十天後庚○○電請我去他家，在場尚有「小李」（指丙○○），我告知劉拿不出錢
  來，小李要我開支票新台幣( 下同 )七十五萬元，他幫忙調現金，我答應以此付款
  ，便由小李載我去找我二姐甲○○○（見警訊卷第十七頁反面），繼於警訊則改稱
  係丙○○強押其至甲○○○家，係庚○○唆使丙○○押伊，由丙○○駕車找伊二姐
  云云（見同上卷第二十二頁反面、第二十四頁）；嗣於偵查中又稱丙○○一個人押
  伊，由庚○○、己○○二人叫丙○○載伊去找二姐開票，劉並說如果不開票要給我
  難看云云（見偵查卷第二十六頁反面、第二十七頁）。按被告丙○○於庚○○住處
  與戊○○協調開出支票七十五萬元還錢，雙方並達成共識，戊○○既同意以此方式
  付款，則丙○○殊無強押戊○○之理，庚○○亦無教唆丙○○強押戊○○之必要。
  是戊○○此部分之指述，與常情有悖，尚難採信。此外，又查無其他積極證據足資
  認定被告等確有此部分犯行，併予明。
五檢察官提起上訴，僅以原判決有不適用法則及適用不當之違背法令情形等詞，指摘
  原判決不當，惟原判決究有何違背法令之情形，上訴意旨並未具體指明，本件上訴
  ，自不能認為有理由，應予駁回。
據上論斷，應依刑事訴訟法第三百六十八條、第三百七十三條，判決如主文。
本案經檢察官崔紀鎮到庭執行職務。
中      華      民      國      八十九      年      九    月   二十九   日
                                    審判長法官  吳  鴻  章
                                          法官  莊  謙  崇
                                          法官  林  德  盛
右正本證明與原本無異。
刑法第三百零二條第一項妨害自由部分，如不服本判決，應於判決送達後十日內向本
院提出上訴狀。其未敘述理由者，並應於提出上訴狀後十日內向本院補提理由狀( 均
附繕本 ) 。
其他部分不得上訴。
                                    法院書記官   陳  淑  芬
中      華      民      國     八 十 九     年     九    月  二十九   日


司法院資訊處製作；財團法人民間司法改革基金會備份。
